臺灣彰化地方法院交通事件裁定　　　　96年度交聲字第1085號
原處分機關　交通部公路總局台中區監理所彰化監理站
即移送機關
異　議　人　甲○○
即受處分人
上列異議人即受處分人因違反道路交通管理處罰條例案件，對於
交通部公路總局臺中區監理所彰化監理站民國96年11月2 日所為
之處分（原處分案號：彰監四字第裁64—I00000000 號），聲明
異議，本院裁定如下：
    主  文
異議駁回。
    理  由
一、原處分意旨略以：本件異議人即受處分人甲○○於民國96年
    9 月25日上午零時5 分許，騎乘車牌號碼F8K-175 號重型機
    車，由南往北方向行經彰化縣田尾鄉○○路與福德巷有燈光
    號誌管制之交岔路口，因「闖紅燈」之違規事實，經彰化縣
    警察局北斗分局員警依違反道路交通管理處罰條例第53條第
    1 項之規定，以彰警交字第I00000000 號違反道路交通事件
    當場舉發，本所遂於96年11月2 日以彰監四字第裁64-I0000
    0000號裁決書，裁處罰鍰新臺幣（下同）1800元，及依同條
    例第63條第1 項記違規點數3 點，於法應無不合等語。
二、異議意旨略以：異議人確有於上揭時、地騎乘重型機車行經
    彰化縣田尾鄉○○路與福德巷口為警舉發之事實，但該路口
    燈號設置為閃光黃燈，並無紅綠燈號誌，並附該路口燈號照
    片1 張，爰請求撤銷原處分裁定等語。
三、按汽車（包括機器腳踏車）行駛至交岔路口，其行進、轉彎
    ，應遵守燈光號誌；汽車駕駛人，行經有燈光號誌管制之交
    岔路口闖紅燈者，處1800元以上5400元以下罰鍰；汽車駕駛
    人駕駛汽車違反道路交通管理處罰條例第53條規定者，除應
    依該條所規定之罰鍰處罰外，並予記違規點數3 點，道路交
    通安全規則第102 條第1 項第1 款及道路交通管理處罰條例
    第53條第1 項、第63條分別定有明文。
四、經查：
    （一）本件異議人於96年9 月25日上午零時5 分許，騎乘車
          牌號碼F8K-175 號重型機車，由南往北方向行經彰化
          縣田尾鄉○○路與福德巷有燈光號誌管制之交岔路口
          ，此時南北向直行車道為紅燈號誌，卻仍闖越紅燈，
          為彰化縣警察局北斗分局員警依道路交通管理處罰條
          例第53條規定，於96年9 月25日以彰警交字第I00000
          000 號違反道路交通管理事件通知單掣單舉發其違規
          ，經交通部公路總局臺中區監理所彰化監理站於96年
          11月2 日以彰監四字第裁64-I00000000號裁決書裁處
          等情，有上開舉發違反道路交通管理事件通知單及交
          通部公路總局臺中區監理所彰化監理站違反道路交通
          管理事件裁決書各1 紙在卷可稽。
    （二）雖異議人以前揭情詞置辯，惟經本院向交通部公路總
          局第二區養護工程處彰化工務段詢問上開路段交通號
          誌設置情形，函覆稱：彰化縣田尾鄉台一線212K＋
          100 中山路與福德巷路口交通號誌為三色號誌管制，
          此有該處96年12月7 日二工彰字第0961002119號函附
          卷可考，是異議人所辯顯與客觀事證不符，殊難採信
          ；而按汽車行駛至交岔路口，其行進、轉彎，應遵守
          燈光號誌，道路交通安全規則第102 條第1 項第1 款
          定有明文。又標誌、標線、號誌之設置目的，在於提
          供車輛駕駛人及行人有關道路路況之警告、禁制、指
          示等資訊，以便利行旅及促進交通安全；號誌係以規
          定之時間上交互更迭之光色訊號，設置於交岔路口或
          其他特殊地點，用以將道路通行權指定給車輛駕駛人
          與行人，管制其行止及轉向之交通管制設施；車輛面
          對圓形紅燈表示禁止通行，不得超越停止線或進入路
          口，道路交通標誌、標線、號誌設置規則第2 條、第
          3 條及第206 條第1 項第5 款亦有明文，是異議人為
          領有合法駕駛執照之駕駛人，其駕駛車輛行駛於道路
          ，自應遵守交通標誌、標線及號誌之指示，其理至明
          。
    （三）再參諸本案舉發違規事實之警員，僅係依法執行交通
          勤務之公務員，其與異議人素不相識，復無怨隙，自
          無故意誣陷異議人之必要，故其所為之舉發違規事實
          ，應堪採信。再者，交通警員掣單舉發違反道路交通
          管理處罰條例所列之違規事實，本質上為行政處分，
          係公務員基於職務上權力，依法就特定之具體事件所
          為具有公法上效果之單方行政行為，基於公務員為公
          法上行為具有公信力之原則，該行政處分當可被推定
          為真正，其據以依法處分之事實認定亦為正確無誤，
          此公信原則，乃立法者賦予行政機關制定違反道路交
          通事件統一裁罰標準及處理細則，使執勤警員得當機
          處分，以達其維護交通秩序、公眾安全之行政目的。
          從而，本件異議人既未就執勤員警之舉發有誤提出相
          關證據以供調查，復未不否認遭舉發違規當時伊係騎
          乘上開機車行經該處，本院復查無任何證據足資證明
          舉發員警有捏造事實違法取締之情事，則執勤警員本
          其維護交通秩序、公眾安全職責所為之舉發，自應受
          到合法、正確之推定。是異議人騎乘上開重型機車行
          經彰化縣田尾鄉○○路與福德巷口時之交通號誌既為
          紅燈無誤，則異議人本應遵守交通號誌而禁止通行，
          卻仍無視交通號誌，執意繼續行駛，已足認異議人有
          闖紅燈情事，從而本件異議人確有上揭交通違規之事
          實，堪以認定。
    （四）綜上所述，本件異議人於上揭時、地之違規行為事證
          明確，其空言否認違規之情，自不足採，原處分機關
          依道路交通管理處罰條例第53條第1 項、第63條，裁
          處異議人罰鍰1800元並記違規點數3 點，核無違誤，
          本件聲明異議人之異議為無理由，應予駁回。
據上論斷，應依道路交通案件處理辦法第19條，裁定如主文。
中　　華　　民　　國　　96　　年　　12　　月　　13　　日
                  交通法庭法  官  胡宜如
以上正本證明與原本無異。
如不服本裁定，應於裁定送達後5日內向本院提出抗告狀。
中　　華　　民　　國　　96　　年　　12　　月　　13　　日
                          書記官  蕭秀吉
